【裁判字號】    99,訴,1652
【裁判日期】    990817
【裁判案由】    槍砲彈藥刀械管制等
【裁判全文】
臺灣板橋地方法院刑事判決              99年度訴字第1652號
公  訴  人  臺灣板橋地方法院檢察署檢察官
被      告  丙○○
指定辯護人  本院公設辯護人  甲○○
上列被告因違反槍砲彈藥刀械管制條例等案件，經檢察官提起公
訴（99年度偵字第9617號），本院判決如下：
    主  文
丙○○未經許可，持有可發射子彈具有殺傷力之改造手槍，累犯
，處有期徒刑參年貳月，併科罰金新台幣參萬元，罰金如易服勞
役，以新台幣壹仟元折算壹日；扣案仿BERETTA 廠八四型換裝土
造金屬槍管之改造半自動手槍壹枝（含彈匣壹個，槍枝管制編號
：0000000000號）沒收。又因過失傷害人，處有期徒
刑參月。應執行有期徒刑參年肆月，併科罰金新台幣參萬元，罰
金如易服勞役，以新台幣壹仟元折算壹日；扣案仿BERETTA 廠八
四型換裝土造金屬槍管之改造半自動手槍壹枝（含彈匣壹個，槍
枝管制編號：0000000000號）沒收。
    事  實
一、丙○○因詐欺案件，經本院以98年度簡字第518 號判決判處
    有期徒刑3 月確定，於民國98年7 月6 日縮短刑期執行完畢
    。詎猶不知悔改，明知非經許可，不得持有可發射子彈具有
    殺傷力之改造手槍，亦不得持有具有殺傷力之子彈，竟仍基
    於持有改造手槍、子彈之犯意，於98年7 、8 月間某日，在
    臺北縣土城市○○路○ 段206 號生活資訊網咖店內，收受真
    實姓名年籍不詳、綽號「阿興」之成年人所贈與之仿BERETT
    A 廠84型換裝土造金屬槍管之改造半自動手槍1 枝（含彈匣
    1 個，槍枝管制編號：0000000000號），以及具有殺傷力之
    非制式子彈2 顆，而無故持有。嗣於99年3 月28日凌晨3 時
    30分許，丙○○攜帶前揭改造手槍、子彈，前往前述網咖店
    內，其本應注意所持有之槍枝、子彈均具殺傷力，稍一不慎
    即有可能擊發傷人，而依丙○○之智識程度，並無不能注意
    之情事，竟疏未注意，貿然坐在乙○○身旁把玩業已裝填子
    彈之前述改造手槍，因此不慎擊發子彈射中乙○○腿部，致
    乙○○受有右大腿槍傷及膀胱破裂並後腹腔子彈殘留等傷害
    ，丙○○則旋逃離現場。嗣網咖店員王鎬楹報警處理，經警
    到場蒐證並調閱現場監視錄影畫面追查，發覺丙○○涉嫌重
    大，而於99年3 月28日上午4 時30分許，前往臺北縣土城市
    ○○路24巷16號拘提丙○○到案，再由丙○○帶領警方前往
    臺北縣土城市○○路頂埔市場附近之花圃內，起出前述改造
    手槍1 枝（含彈匣1 個，槍枝管制編號：0000000000號）及
    子彈1 顆。
二、案經臺北縣政府警察局土城分局報告及乙○○訴由臺灣板橋
    地方法院檢察署檢察官偵查起訴。
    理  由
甲、證據能力部分：
一、按被告以外之人於審判外之陳述，雖不符刑事訴訟法第159
    條之1至第159條之4 之規定，而經當事人於審判程序同意作
    為證據，法院審酌該言詞陳述或書面陳述作成時之情況，認
    為適當者，亦得為證據；當事人、代理人或辯護人於法院調
    查證據時，知有第159第1項不得為證據之情形，而未於言詞
    辯論終結前聲明異議者，視為有前項之同意，刑事訴訟法第
    159條之5定有明文。
二、本案判決下列所引用之被告以外之人於審判外之陳述，被告
    丙○○及其辯護人於本院99年6 月24日準備程序進行中，已
    陳稱：對證據能力沒有意見，同意引為審判期日應予調查之
    證據等語明確，迄本院言詞辯論終結以前，復未對該些證據
    之證據能力聲明異議。本院審酌該等證據之取得，並無違法
    不當或證明力明顯過低之瑕疵，亦認以之作為證據，要屬適
    當，是以依刑事訴訟法第159 條之5 之規定，均有證據能力
    。
乙、實體方面：
一、上揭犯罪事實，業據被告於警詢、偵查及本院準備程序、審
    理時均自白不諱，核與證人即告訴人乙○○於警詢中指述之
    情節大致相符（見偵查卷第71頁至第74頁），復經證人即目
    擊者王鎬楹、謝芳雄分別於警詢、偵查中證述綦詳（見偵查
    卷第23頁至第27頁、第79頁至第81頁），另有亞東紀念醫院
    診斷證明書1 紙及內政部警政署刑事警察局99年4 月28日刑
    鑑字第0990044450號鑑定書1 份在卷可稽（見偵查卷第75頁
    、第100 頁），足認被告之自白確與事實相符。再者，被告
    於案發後帶同警方在前述花圃內所起出扣案之槍枝1 枝（含
    彈匣1 個，槍枝管制編號：0000000000號）及子彈1 顆，經
    送驗結果，前者係由仿BERETT A廠84型半自動手槍製造之槍
    枝，換裝土造金屬槍管而成之改造手槍，擊發功能正常，可
    供擊發適用子彈使用，認具殺傷力，後者則係非制式子彈，
    由金屬彈殼組合直徑9.0mm 金屬彈頭而成，經試射，可擊發
    ，認具殺傷力乙節，復有內政部警政署刑事警察局99年5 月
    7 日刑鑑字第0990042662號鑑定書1 份附卷供憑（見偵查卷
    第101 頁、第102 頁），再佐以乙○○確因被告把玩前揭槍
    枝時不慎擊發子彈而受傷之情節以觀，益徵被告所持有之另
    顆已擊發子彈，亦具有殺傷力無訛。綜上所述，本案事證明
    確，被告犯行堪予認定。
二、核被告所為，係犯槍砲彈藥刀械管制條例第8 條第4 項之未
    經許可持有可發射子彈具有殺傷力之改造手槍罪、同條例第
    12條第4 項之未經許可持有子彈罪，以及刑法第284 條第1
    項前段之過失傷害罪。被告係同時受贈前述改造手槍1 枝、
    子彈2 顆而持有，乃1 行為觸犯2 罪名之想像競合犯，應依
    刑法第55條規定，從較重之未經許可持有改造手槍罪1 罪處
    斷。再者，被告前因詐欺案件，經本院以98年度簡字第518
    號判決判處有期徒刑3 月確定，於98年7 月6 日縮短刑期執
    行完畢之事實，有臺灣高等法院被告前案紀錄表1 份在卷可
    考，其受有期徒刑之執行完畢，5 年內故意再犯未經許可持
    有改造手槍罪，此部分構成累犯，應依法加重其刑。所犯上
    開2 罪，犯意各別，行為互殊，應分論併罰。爰審酌被告無
    端持有槍枝、子彈，漠視法令禁制，對社會治安造成潛在威
    脅，復因持槍把玩不慎傷人而造成實害，惟犯後態度尚稱良
    好，暨其智識程度、犯罪之動機、目的、手段及持有槍彈之
    數量、期間等一切情狀，分別量處如主文所示之刑，就罰金
    刑部分諭知易服勞役之折算標準，並就所宣告之有期徒刑部
    分定其應執行刑。
三、扣案之仿BERETTA 廠84型換裝土造金屬槍管之改造半自動手
    槍1 枝（含彈匣1 個，槍枝管制編號：0000000000號），屬
    違禁物，應依刑法第38條第1 項第1 款之規定宣告沒收。扣
    案之非制式子彈1 顆、彈頭1 個，前者業因試射擊發，後者
    則係被告不慎擊發後遺留於現場之物，均已失去子彈之功能
    ，皆非違禁物，爰不併予宣告沒收。至於被告雖供陳：「阿
    興」當時係贈與前揭改造手槍1 枝、子彈5 顆給伊等情，惟
    其餘3 顆子彈並未扣案，無證據證明具有殺傷力，即尚難認
    係槍砲彈藥刀械管制條例列管之違禁物，故亦不併為沒收之
    宣告，附此敘明。
據上論斷，應依刑事訴訟法第299 條第1 項前段，槍砲彈藥刀械
管制條例第8條第4項、第12條第4項，刑法第11條前段、第284條
第1 項前段、第47條第1 項、第55條、第51條第5 款、第42條第
3 項前段、第38條第1 項第1 款，刑法施行法第1 條之1 第1 項
、第2 項前段，判決如主文。
本案經檢察官賴建如到庭執行職務
中    華    民    國    99    年    8     月    17    日
                  刑事第四庭  審判長法  官  樊季康
                                    法  官  徐子涵
                                    法  官  劉元斐
上列正本證明與原本無異。
如不服本判決，應於判決送達後10日內敘明上訴理由，向本院提
出上訴狀 (應附繕本) ，上訴於臺灣高等法院。其未敘述上訴理
由者，應於上訴期間屆滿後20日內向本院補提理由書「切勿逕送
上級法院」。
                                    書記官  高建華
中    華    民    國    99    年    8     月    23    日
附錄本案論罪科刑法條全文：
刑法第284條
因過失傷害人者，處 6 月以下有期徒刑、拘役或 5 百元以下罰
金，致重傷者，處1年以下有期徒刑、拘役或5百元以下罰金。
從事業務之人，因業務上之過失傷害人者，處 1 年以下有期徒刑
、拘役或1 千元以下罰金，致重傷者，處 3 年以下有期徒刑、
拘役或2千元以下罰金。
槍砲彈藥刀械管制條例第8條
未經許可，製造、販賣或運輸鋼筆槍、瓦斯槍、麻醉槍、獵槍、
空氣槍或第4條第1項第1款所定其他可發射金屬或子彈具有殺傷
力之各式槍砲者，處無期徒刑或5年以上有期徒刑，併科新臺幣1
千萬元以下罰金。
未經許可，轉讓、出租或出借前項所列槍枝者，處 5 年以上有期
徒刑，併科新臺幣 1 千萬元以下罰金。
意圖供自己或他人犯罪之用，而犯前二項之罪者，處無期徒刑或
7年以上有期徒刑，併科新臺幣1千萬元以下罰金。
未經許可，持有、寄藏或意圖販賣而陳列第 1 項所列槍枝者，處
 3年以上10年以下有期徒刑，併科新臺幣700萬元以下罰金。
第 1 項至第 3 項之未遂犯罰之。
槍砲彈藥刀械管制條例第12條
未經許可，製造、販賣或運輸子彈者，處 1 年以上 7 年以下有
期徒刑，併科新台幣 500 萬元以下罰金。
未經許可，轉讓、出租或出借子彈者，處 6 月以上 5 年以下有
期徒刑，併科新台幣 300 萬元以下罰金。
意圖供自己或他人犯罪之用，而犯前二項之罪者，處 3 年以上
10 年以下有期徒刑，併科新台幣 700 萬元以下罰金。
未經許可，持有、寄藏或意圖販賣而陳列子彈者，處 5 年以下有
期徒刑，併科新台幣 300 萬元以下罰金。
第 1 項至第 3 項之未遂犯罰之。

司法院資訊處製作；財團法人民間司法改革基金會備份。
